【裁判字號】    99,裁,1549
【裁判日期】    990721
【裁判案由】    進口貨物核定稅則號別
【裁判全文】
最  高  行  政  法  院  裁  定
                                      99年度裁字第1549號
聲  請  人  川寶科技股份有限公司
代  表  人  甲○○
訴訟代理人  林昇平
            李佳華
上列聲請人因與相對人財政部臺北關稅局間進口貨物核定稅則號
別事件，對於中華民國98年12月24日本院98年度裁字第3383號裁
定，聲請再審，本院裁定如下：
    主  文
再審之聲請駁回。
再審訴訟費用由聲請人負擔。
    理  由
一、按對於確定裁定聲請再審，應依行政訴訟法第283條準用第
    277條第1項第4款之規定表明再審理由，此為必須具備之程
    式。所謂表明再審理由，必須指明確定裁定有如何合於再審
    事由之具體情事，始為相當。倘僅泛言有何條款之再審事由
    ，而無具體情事者，尚難謂已合法表明再審理由。所為再審
    之聲請，即屬不合法。
二、本件聲請人主張本院97年度裁字第3383號確定裁定有行政訴
    訟法第273條第1項第1款所定事由，對之聲請再審。其聲請
    意旨略以：1.7波長規則階梯狀光學加工，有準直光學效果
    ，於原確定判決後，財團法人工業技術研究院（下稱工研院
    ）於民國95年11月1日出具工研轉字第0950015207號函鑑定
    報告，聲請人始知悉，得予利用，為稅則9001節之貨物，再
    審判決誤認聲請人所指未經斟酌之證物為傳喚張銓仲等4位
    證人，聲請人於上訴理由狀已具體指摘核認事證錯誤，有適
    用法規不當或不適用法規之違背法令。又7003節、7004節、
    7005節之貨物為櫥窗用、相框用、嵌窗用、家具用、裝飾用
    之一般玻璃，此等玻璃不可能作1.7波長規則階梯狀，曲率
    或角度之光學加工，並使其產生準直光學效果，不可能固定
    760mm×760mm×8mm之規格，不可能從德國光學玻璃製造廠
    進口，不可能進口後裝配於PCB曝光機之上，不可能銷售於
    PCB製造廠商，不可能每片售價高達80,000元至10,000元（
    為一般玻璃800元之100倍至125倍），如經斟酌，足以動搖
    原確定判決所認7006節貨物之判決基礎。原確定判決認定事
    實與卷證不符，有不適用法規或適用不當之違背法令云云。
    惟核其聲請狀內表明之再審理由，無非說明其對於前訴訟程
    序確定裁判不服之理由，而對於上開確定裁定認以聲請人主
    張本院98年度裁字第2136號確定裁定適用稅則7006節貨物課
    稅，否准9001節課稅，其適用法規顯有錯誤云云，無非係聲
    請人就原審事實認定職權之正當行使為相異見解，依首開說
    明，尚與所謂適用法規顯有錯誤有間，其依行政訴訟法第27
    3條第1項第1款規定對本院98年度裁字第2136號確定裁定聲
    請再審，為無理由。至於聲請人所提出工研院鑑定結果之工
    業技術服務報告及其說明，應係對原審判決未及斟酌之情事
    ，判決不備理由之主張，與聲請人提起上訴是否合法無涉，
    並非足以證明其前提起上訴為合法之證物，則其依行政訴訟
    法第273條第1項第13款、第14款規定對本院98年度裁字第21
    36號確定裁定聲請再審，亦無理由，均應予駁回等情。究有
    如何合於行政訴訟法第273條第1項第1款規定之具體情事，
    則未據明，依上開規定及說明，其聲請自非合法。
三、據上論結，本件聲請為不合法。依行政訴訟法第283條、第
    278條第1項、第104條、民事訴訟法第95條、第78條，裁定
    如主文。
中    華    民    國    99    年    7     月    21    日
                    最高行政法院第六庭
                        審判長法官  吳  明  鴻
                              法官  張  瓊  文
                              法官  林  茂  權
                              法官  侯  東  昇
                              法官  黃  秋  鴻

以  上  正  本  證  明  與  原  本  無  異
中    華    民    國    99    年    7     月    21    日
                              書記官  王  福  瀛

司法院資訊處製作；財團法人民間司法改革基金會備份。
